【裁判字號】    97,上訴,541
【裁判日期】    970605
【裁判案由】    妨害自由
【裁判全文】
臺灣高等法院刑事判決                 97年度上訴字第541號
上  訴  人  臺灣板橋地方法院檢察署檢察官
被      告  乙○○
被      告  甲○○
前列二人共同
選任辯護人  李永然律師
            徐鈴茱律師
            黃介南律師
被      告  戊○○
選任辯護人  陳明暉律師
            郭令立律師
上列上訴人因被告妨害自由案件，不服臺灣板橋地方法院95 年
度訴字第1231號，中華民國96年11月9日第一審判決（起訴
案號：臺灣板橋地方法院檢察署94年度偵續字第207號），提起
上訴，本院判決如下：
    主  文
上訴駁回。
    事  實
一、戊○○與乙○○、甲○○（被訴妨害自由之上訴部分，本院
    詳後）夫婦為朋友關係，緣乙○○、甲○○夫妻因信任丙○○、丁○○夫妻，自民國92年9月間起，即出資委託丙○○
    、丁○○夫妻代為出面購買股票。嗣因丙○○、丁○○未依
    乙○○、甲○○所指示之方式代購股票，疑有背信之情形，
    導致乙○○、甲○○遭受鉅額虧損，乙○○、甲○○遂於93
    年7月15日11時45分許，夥同戊○○等人，一同前往臺北縣
    蘆洲市○○街91號丙○○等所經營之公司內，向丙○○、丁○○要求賠償，經雙方協調後，丙○○乃簽發面額均為新台
    幣（下同）500萬元、發票人均為丙○○、發票日均為93 年
    7月15日之本票共5張，並經丁○○背書後，交付予乙○○等
    人作為賠償給付之擔保。孰料丙○○、丁○○嗣後不願履行
    付款、背書義務，戊○○知悉上情，因其曾參與債務協調，
    乃於93年10月27日14時5分許，前往臺北縣蘆洲市○○街91
    號丙○○公司內，欲向丁○○、丙○○詢問處理事宜，惟丁○○當時並不在該處，戊○○竟對丙○○之說明深感不滿，
    於當日14時35分許，基於恐嚇危害丙○○生命安全之犯意，
    對丙○○恐嚇稱：「我不想處理了，讓它爛，要給你爛，要
    把你撈起來，有本事你去告…不相信你試試看，如果沒有爛
    ，你爸就姓XX…，不然你不知道…幹！我要讓你走路，絕對
    要讓你死，不讓你活，我說的不是唬他的（以上均為台語）
    」等語，以此加害生命之事恐嚇丙○○，使丙○○心生畏懼
    ，致生危害於丙○○之生命安全。
二、案經被害人丙○○訴請臺北縣政府警察局蘆洲分局報請臺灣
    板橋地方法院檢察署檢察官偵查起訴。
    理  由
甲、被告戊○○有罪部分：
一、上開犯罪事實業經被告戊○○於原審、本院審理時坦承不諱
    ，核與被害人丙○○於95年2月10日接受檢察官偵訊時之具
    結指證情節相符，而被告戊○○出言恐嚇被害人丙○○之經
    過，亦經監視器當場攝錄存證，經檢察事務官承檢察官之命
    令勘驗錄影光碟片查核屬實，製有95年1月5日勘驗筆錄為憑
    （見94年度偵續字第207號偵查卷第117頁），被告戊○○及
    其辯護人對前引被害人丙○○於偵訊時之指證陳述及勘驗筆
    錄等傳聞證據之證據能力均不爭執，本院認為證明犯罪事實
    所必要，以之作為證據應屬適當，依刑事訴訟法第159條之5
    規定認許其證據能力，本案事證明確，被告戊○○犯行堪以
    認定。
二、被告戊○○雖於本院另陳稱：當時因不堪受到告訴人丙○○
    出言傷人，復不滿其處理債務之態度，一時氣憤下才口不擇
    言，其實則並無恐嚇之犯意云云。然查被告戊○○並不否認
    當時有對告訴人丙○○揚稱：「我不想處理了，讓它爛，要
    給你爛，要把你撈起來，有本事你去告…不相信你試試看，
    如果沒有爛，你爸就姓XX…，不然你不知道…幹！我要讓你
    走路，絕對要讓你死，不讓你活，我說的不是唬他的（以上
    均為台語）」等語屬實，有如前述，因上開言詞客觀上均足
    讓聽聞者心生畏懼而生危害於安全，並參酌被告戊○○自稱
    其曾參與告訴人丙○○夫妻與乙○○夫婦間債務之協調，且
    因知悉丙○○夫妻嗣後不願意履行本票之付款、背書義務，
    方主動前去找尋丙○○夫妻問明緣由，雖未遇丁○○，但當
    時因不堪受到告訴人丙○○出言傷人，復不滿其處理債務之
    態度，一時氣憤下才口不擇對其有上開言詞云云，俱見被告
    戊○○因眼見依循較為理性、低姿態之方式無法達成幫助乙○○夫婦催討債務之目的，遂採取較為嚴峻暴戾之手法，以
    上開加害生命之事恐嚇丙○○，使丙○○心生畏懼，逼使其
    正視其所提出之訴求，至為顯然。而被告戊○○所稱其當時
    因不堪受到告訴人丙○○出言傷人，復不滿其處理債務之態
    度，一時氣憤下才口不擇言對其有上開言詞云云，僅屬於刑
    法第57條第2款所定「犯罪時所受之刺激」得作為量刑參考
    之因素，不得據以否定刑責。
三、核被告戊○○所為係犯刑法第305條之恐嚇危害生命安全罪
    。原審將詳細調查及審理後，認定被告戊○○此部分犯行成
    立，並審酌被告戊○○之犯罪動機、目的、以言詞恐嚇危害
    債務人生命安全之方式討債之惡質手段，犯罪對被害人生命
    安全所生危害，及犯罪後終於審判程序坦承犯行之態度等一
    切情狀，量處有期徒刑八月，另因被告戊○○犯罪時間在96
    年4月24日前，且符合中華民國96年罪犯減刑條例所定得予
    減刑之要件，爰依該條例第2條第1項第3款減其宣告刑二分
    之一為有期徒刑四月。而被告戊○○本案之行為後，新修正
    刑法於95年7月1日施行，其中刑法第2條乃關於新舊法比較
    適用之準據法，其本身無關行為可罰性要件之變更，故於95
    年7月1日刑法修正施行後，如有涉及比較新舊法之問題，即
    應逕依修正後刑法第2條第1項規定，為「從舊從輕」之比較
    （參見最高法院95年度第8次刑事庭會議決議意旨），以修
    正後刑法第41條第1項前段關於得易科罰金之折算標準而言
    ，係由「得以1元以上3元以下折算1日」（按：此規定配合
    修正前罰金罰鍰提高標準條例第2條【現已刪除】規定，就
    其原定數額提高為100倍折算1日，則最高應以銀元300元折
    算1日，經折算為新台幣後，應以新台幣900元折算為1日）
    ，提高為「以新台幣1千元、2千元或3千元折算1日」，並刪
    除「因身體、教育、職業、家庭之關係或其他正當事由，執
    行顯有困難」之條件。是以修正前刑法第41條第1項前段所
    定易科罰金之折算標準金額較低，自係較為有利於被告，原
    審亦依刑法第2條第1項前段規定，依修正前刑法第41條第1
    項前段規定，併諭知被告戊○○減刑後之刑期易科罰金之折
    算標準。本院經核原審判決，除論結法條欄所引據之「罰金
    罰鍰提高標準條例第1條前段」，應更正為「刑法施行法第1
    條之1第1項」外，其餘部分之認事用法均無違誤，量刑亦屬
    允恰。檢察官因循告訴人之請求，上訴指稱原審量刑過輕云
    云，為無理由，應予駁回。
乙、被告乙○○、甲○○及被告戊○○被訴非法剝奪人行動自由
    無罪部分：
一、公訴意旨稱：被告乙○○、甲○○係夫妻關係，其等與丙○○、丁○○夫妻則係認識多年之朋友，丙○○、丁○○自92
    年9月間起，受被告乙○○、甲○○之委託代為購買股票，
    嗣因丙○○、丁○○未依被告乙○○、甲○○所指示之方式
    代購股票，導致被告乙○○、甲○○遭受鉅額虧損，被告乙○○、甲○○不甘受損，遂於93年7月15日11時45分許，與
    友人被告戊○○及不詳男子數名一同前往臺北縣蘆洲市○○
    街91號丙○○等所經營之公司內，共同基於妨害自由之犯意
    聯絡，要求丙○○、丁○○簽立本票賠償被告乙○○、甲○○之損失，丙○○、丁○○不願意，被告乙○○即指示被告
    戊○○及不詳男子數人動手毆打丙○○、丁○○，被告乙○○並對丙○○、丁○○恫稱：「如不簽本票，就要將你們活
    埋，殺死你們全家，並將你兒子生殖器割掉，還要丁○○毀
    容」等語，被告甲○○則對丙○○、丁○○恫稱：「如果你
    們不配合，有很多方法可以對付你們」等語，而以此等強暴
    、脅迫之方式，剝奪丙○○、丁○○之行動自由，丙○○、
    丁○○為免不利，心生畏懼而不敢抗拒，遂依被告乙○○等
    人之指示，由丙○○簽發面額均為500萬元、發票人均為丙○○、發票日均為93年7月15日之本票5張，並經丁○○背書
    後，交付予被告乙○○等人，而使丙○○、丁○○行該等無
    義務之事，丙○○因此受有臉部瘀青2處之傷害，丁○○則
    受有左側胸肋處拳頭擊傷之傷害。因認被告乙○○、甲○○
    、戊○○共犯刑法第302條第1項非法剝奪人行動自由罪云云
    。
二、檢察官認被告乙○○、甲○○、戊○○共犯刑法第302 條第
    1 項非法剝奪人行動自由罪，係以被告乙○○、甲○○、戊○○三人坦承於93年7 月15日11時45分許，一同前往臺北縣
    蘆洲市○○街91號，並收取丙○○簽立、丁○○背書之前述
    本票5 張（面額合計2 千5 百萬元），及告訴人丙○○、丁○○於警詢、偵訊時對犯罪事實之指訴、證人王東寶、潘自
    立於偵訊時之證詞與丙○○受有臉部瘀青2處之傷害，丁○○受有左側胸肋處拳頭擊傷之傷害，有全民醫院診斷證明書
    、臺北縣立醫院驗傷診斷書為憑等情為主要論據。
三、按犯罪事實應依證據認定之，無證據不得推定其犯罪事實；
    又不能證明被告犯罪者，即應諭知無罪之判決，刑事訴訟法
    第154條第2項、第301條第1項分別定有明文。次按認定不利
    於被告之事實，須依積極證據，苟積極證據不足為不利於被
    告事實之認定時，即應為有利於被告之認定，更不必有何有
    利之證據（最高法院30年度上字第816號判例意旨參照）。
    而「告訴人之告訴，係以使被告受刑事訴追為目的，是其陳
    述是否與真實相符，仍應調查其他證據以資審認。」「被害
    人之陳述如無瑕疵，且就其他方面調查又與事實相符，固足
    採為科刑之基礎，倘其陳述尚有瑕疵，在未究明前，遽採為
    論罪科刑之根據，即難認為適法。」最高法院著有52年度台
    上字第1300號判例、同院61年度台上字第3099號判例可參。
    又認定犯罪事實所憑之證據，雖不以直接證據為限，間接證
    據亦包括在內，然而無論直接證據或間接證據，其為訴訟上
    之證明，須於通常一般人均不致有所懷疑，而得確信其為真
    實之程度者，始得據為有罪之認定，倘其證明尚未達到此一
    程度，而有合理懷疑存在時，即難遽採為不利被告之認定。
    刑事訴訟法上所謂認定犯罪事實之證據，係指足以認定被告
    確有犯罪行為之積極證據而言，如未能發現相當證據或證據
    不足以證明，自不能以推測或擬制之方法，以為裁判基礎，
    亦有最高法院76年度台上字第4986號判例、同院29年度上字
    第3105 號判例、同院40年度台上字第86號判例可資參照。
四、訊據被告乙○○、甲○○、戊○○均堅決否認有上揭刑法第
    302條第1項非法剝奪人行動自由罪之犯行。
（一）被告乙○○、甲○○及其等辯護人辯稱：
   1、渠等因聽信友人即告訴人丙○○、丁○○夫妻之建議，於
      92年9月間，委託丙○○、丁○○夫妻代為買進股票，並
      同意以丁○○名義為之，孰料同年9月5日，告訴人丁○○
      告知渠已於當日以每股55元之價格，現金買進巨路國際股
      份有限公司（下稱巨路公司）股票180張，被告等即於同
      年9月8日，按告訴人等之指示，匯款1050萬元至告訴人丙○○國泰世華銀行北三重分行帳戶，俾便辦理股票交割（
      匯款金額超過股款）。同年9月9日，告訴人丁○○再度告
      知渠以每股47元之價格，為被告等現金買進巨路公司股票
      一百張，被告等遂於同年9月12日再行匯款470萬元至上開
      帳戶。93年3月25日，被告等再委託告訴人丁○○現金買
      進潤泰新、福懋油兩檔股票，並匯款693萬8620元至上開
      帳戶，另以現金交付300萬元作為股款。先後總計交付
      2513萬8620元給告訴人夫妻，作為買進股票之資金。
   2、未料93年5月間，告訴人丁○○突表示上開為被告等買進
      之股票已經全數因融資斷頭而清空，被告等甚感訝異，經
      告訴人丁○○提供渠在大慶證券蘆洲分公司股票集保帳戶
      之交易明細，被告等始知92年9月5日，告訴人等實未為依
      據當時之約定買進股票，而被告等所匯之股款部分遭挪用
      ：其中717萬377元用以告訴人丁○○於92年9月5日自行融
      資買進巨路公司股票260張之交割款，其餘則用以償還告
      訴人等共同所設公司積欠之貨款；同年9月9日雖有為被告
      等確實現金買進，惟未經被告等之同意，竟於同年11月25
       日擅自全數賣出，所得股款再遭挪用為渠等自行融資買
      股所需款項；又93年3月25日亦未買進，被告等所匯股款
      去向不明。
   3、被告等為此多次與告訴人等協調，希望告訴人等還清被告
      等所交付之全部款項。本案事實發生之93年7月15日，原
      即乃雙方約定在被告乙○○所開設之店舖內協商，惟告訴
      人等反悔而以電話告知不赴約，被告等始決定由友人陪同
      ，於93年7月15日當日親至告訴人等之辦公處所，冀能與
      告訴人等誠意商討解決前揭債務之方法。由於告訴人等遲
      遲不提出解決方案，被告等遂要求渠等簽發支票，一次還
      清全部約2500萬元之債務。惟告訴人等聲稱渠等已因債信
      不良，無法簽發支票云云，被告等僅能退一步要求渠等簽
      發本票，作為債權之憑據及還款之擔保。其後即由告訴人
      丙○○簽發面額各為500萬元之本票五張，經告訴人丁○○背書後交付被告等收執，被告等隨即離去，未有傷害或
      恐嚇告訴人等之行為。
   4、告訴人等辦公處所乃以大片透明玻璃與外相隔，外界對於
      室內狀況實可一目了然，且該處所有告訴人等之員工在內
      辦公，並時有商業往來之不特定人進出，倘被告等欲恐嚇
      、傷害告訴人等，焉有可能前往可如此輕易發覺犯罪之地
      點從事？且又何須由行動不便之被告乙○○及手無縛雞之
      力之被告甲○○自行親身前往告訴人等實力控制之範圍，
      而陷自己於險境？又被告等果於93年7月15日在該處所恐
      嚇、傷害告訴人等，何以當時來來往往之眾人均無一出面
      制止或報案？再者，告訴人等指稱當時其下包商王東寶在
      場，王東寶亦到庭證稱被告等有恐嚇、傷害行為云云；惟
      如其所述屬實，何以當時未加制止？且未報案？足見其所
      述不實。
   5、告訴人等所提出之驗傷證明，實有可疑。蓋告訴人等為夫
      妻，渠等指述遭被告等傷害之事實乃發生於93年7月15日
      ，惟告訴人丁○○之驗傷證明為當日由「全民診所」檢驗
      而得，告訴人丙○○之驗傷證明係93年7月19日由「台北
      醫院」檢驗而得，則告訴人等夫妻不僅係在不同醫療機構
      檢驗，告訴人丙○○更於案發後四日始進行檢驗，顯有悖
      於常情。又告訴人丁○○之驗傷證明上記載為「主述疼痛
      」，足認經檢驗之結果，實未發現有身體上之損傷，僅受
      檢驗人自稱有疼痛之情形。尤有甚者，被告等於94年8月
      17日接受臺灣板橋地方法院檢察署檢察官調查時，經其告
      知有一送貨員證稱看到有人揮拳打肚子、拉頭髮云云，惟
      告訴人丁○○之驗傷證明上記載為「主述疼痛」、告訴人
      丙○○所提出之驗傷證明上則記載「臉部瘀青」，均與該
      送貨員之證言不符。從而，告訴人等所提出之驗傷證明，
      實不能證明係受被告等之傷害行為所致，甚且不能證明受
      有傷害之事實。
（二）被告戊○○及其辯護人辯稱：
   1、於93年7月15日當日，其原本前去找乙○○為其女兒算命
      挑選結婚之良辰吉時，得知乙○○、甲○○要去找告訴人
      商討解決告訴人等背信買賣股票債務之方法，因而陪同一
      起前至告訴人等之辦公處所，希與告訴人等誠意，因告訴
      人等遲不提出解決方案，被告戊○○見狀遂要求渠等簽發
      支票一次還清全部2500萬元債務，惟告訴人等稱渠等已債
      信不佳，沒有辦法簽發支票，被告戊○○僅能退一步要求
      渠等簽發本票作為債權憑據及還款擔保，開立本票及背書
      係因告訴人等沒有支票且稱債信不佳所致，絕非因被告等
      施強暴、脅迫或恐嚇等妨害自由行為所開立。
   2、告訴人於被告乙○○、甲○○委託買賣股票乙事確有背信
      犯行，業經本院以95年度上易字第2520號判處丁○○有期
      徒刑六月確定在案，足見告訴人等簽發本案五張本票，確
      係作為乙○○、甲○○債權憑據及還款擔保，性質上屬於
      清償債務之行為。
   3、本件被告戊○○沒有毆打丙○○、丁○○，遑論受他人指
      示或指使他人為之，丙○○所謂受有臉部瘀傷處之傷害，
      丁○○所謂受有左側胸肋處拳頭擊傷之傷害等驗傷單，均
      有疑義，按陳建財之驗傷單並非當日所開，四天後之傷單
      顯不足以證明其係於93年7月15日受傷，蓋此三、四天之
      間是否驗傷單有受丙○○之影響？丙○○是否於此期間另
      外受傷？均令人不能不有合理之懷疑，足見丙○○稱其93
      年7月15日被毆受傷云云，並非可採。告訴人丁○○之傷
      單雖於當日所開出，但係依其主訴所記載，而其雖證稱有
      頭、臉、肚子多處被毆打疼痛，但傷單僅有左胸肋處拳頭
      擊傷主訴疼痛，而無其他處之記載，果其所述被毆傷情為
      真，驗傷單既係當日所作，應與丁○○所述相符才是，但
      實際上卻相去甚遠，丁○○所述頭、臉、肚子相關傷情於
      驗傷單上均無記載，此等情事實令人不能不對該驗傷單存
      有合理之懷疑，足見丁○○所述被毆傷情，實堪置疑，不
      不足為證。
五、本院經查：
（一）證人邵逸能於原審96年7月20日審判期日時證述本案並沒
      有人出手毆打丙○○、丁○○，此有當日審判筆錄可憑。
      本件告訴人丁○○於偵查中以書狀指稱：93年7月15日被
      告等帶了七、八人跑進公司，教唆前來的二、三個黑道兄
      弟，開始先毆打伊，踢下體，捶肚子，抓頭髮讓伊搖來晃
      去，打嘴巴，打頭，用點燃香煙作勢燙臉毀容，並押伊至
      門口欲上車，揚言要將伊活埋。另一黑道兄弟毆打告訴人
      丙○○，捶肚子，打頭，用拳頭捶其左右臉頰，致其左右
      臉頰瘀青，嘴角流血，抓頭髮，亦欲押告訴人丙○○上車
      要載去活埋，並威脅恐嚇伊要殺掉伊兒子云云（見94年度
      偵續字第207號偵查卷第94頁以下），以告訴人丁○○所
      言其與丙○○受傷情形，另佐以丁○○驗傷診斷證明書係
      當7月15日當日由全民醫院開出，依其自身陳述所記載，
      驗傷診斷證明書中僅有左胸肋處拳頭擊傷主訴疼痛，而無
      其他處之記載，果其所述被毆傷情為真，驗傷診斷證明書
      又係當日所作，則丁○○所言相關傷情卻於驗傷單上均無
      記載，其間已有明顯落差，又記載告訴人丙○○受有臉部
      瘀青傷害之臺北縣立醫院驗傷診斷證明書係於93年7月19
      日開立，距案發之日相隔4日，此傷勢是否真為被告所造
      成，告訴人所言是否屬實，其等是否真有受所謂傷害強暴
      、脅迫因而簽發本票之情事，即非無疑。
（二）告訴人陳建財於原審96年7月18日審判期日以證人身分接
      受檢察官詰問時證稱：「（檢察官問：你受何傷？）我本
      來想要息事寧人，我的兩邊的臉頰被打，嘴唇流血，有打
      到我的左臉，還有打我的胸部（又稱）打我的臉部兩次。
      （檢察官問：請再說明清楚臉部何部被打？）就是搥我的
      臉頰（手比在左側臉頰靠嘴角部分）。（檢察官問：右邊
      的臉有無被打？）沒有」云云（見原審96年7月18日審判
      筆錄），告訴人丙○○先證稱兩邊的臉頰被打，後又證稱
      右邊的臉沒有被打，前後有所矛盾。
（三）告訴人丙○○於偵查中接受檢察事務官詢問時陳稱：「粘
      也有打我的頭，臉頰有瘀青」云云（93年度偵字第17337
      號第77頁之93年12月20日詢問筆錄）；惟查告訴人陳建財
      於原審96年7月18日審判期日作證接受辯護人詰問時陳稱
      ：「（辯護人問：你當初提到有打你的頭，臉頰有瘀青，
      為何沒有提到嘴唇有破，有流血？）我沒有說破，只是有
      流血，我確實有流血。（辯護人問：為何在檢察官那邊沒
      有說，現在才說？）：我沒什麼意見…（辯護人問：為何
      右臉沒有被打，驗傷單卻驗出來？）因為我記得左臉被打
      ，至於右臉為何受傷，當初我有被抓，為何會受傷，我不
      記得」云云（見原審96年7月18日審判筆錄），以案發之
      初，告訴人記憶最清晰之時，其何以未向檢察官證述嘴唇
      流血之較重傷害，核其所言確值存疑。而針對告訴人丙○○遭毆打之情形，告訴人丁○○證稱：「（審判長問：丙○○被打部位？）我看到他的臉部被打，也被搥肩膀，是
      戊○○打的」云云（原審96年7月18日審判筆錄）；惟以
      前引告訴人丁○○書面告訴狀之內容，告訴人丁○○指稱
      係一黑道兄弟毆打告訴人丙○○，捶肚子，打頭，用拳頭
      捶其左右臉頰，致其左右臉頰瘀青，嘴角流血云云，從未
      提出告訴人丙○○被搥肩膀之事實，是以丁○○是否係刻
      意渲染事實，其與丙○○所言之憑信性，亦須探明。
（四）針對告訴人丁○○本人受傷經過，檢察官及被告辯護人於
      96 年7月18日審判程序中詰問丙○○，丙○○證稱：「（
      檢察官問：丁○○如何被打？）：我看到他被打肚子，被
      踢下體，被作勢用香煙燙，但是沒有燙到…（檢察官問：
      下體是被用拳頭打？還是被用腳踢？）我不記得，應該是
      用腳，他被踢幾下後就蹲下去，就尿褲子…（檢察官問：
      誰下手？）戊○○主使他們下手」云云（見原審96年7月
      18日審判筆錄），「（辯護人問：對於驗傷單沒有提到肚
      子或下體，與你陳述他是肚子、下體被打不符，為什麼？
      ）我沒有意見，我太太有告訴我他被踢。」是以告訴人丙○○究竟是當場看到告訴人丁○○被打或者係事後聽聞丁○○轉述？而以告訴人丁○○若下體被踢到尿褲子，傷勢
      應屬嚴重，其驗傷診斷證明書竟對此無所記載，是其所言
      之憑信性，確值存疑。而告訴人丁○○傷勢究竟如何，其
      於原審96年7月18日審判期日以證人身分接受檢察官、辯
      護人詰問時係證稱：「（檢察官問：九十三年七月十五日
      於蘆洲丙○○店內，你有被毆打？被何人打？）：…我不
      認識的人打我的胸部。還有一個我不認識的人往後踢我後
      面的脊椎…」云云（原審96年7月18日審判筆錄），「（
      檢察官問：頭有無受傷？）：有，我有去檢查…是，診斷
      證明書是我就診的時候開的，上面沒有記載頭部有受傷」
      云云（原審96年7月18日審判筆錄「（辯護人問：七月十
      五日當天被打部位？）：肚子、頭部、臉被甩來甩去，還
      有背面脊椎被踢。（辯護人問：當時身體有無產生什麼樣
      的反應？）：頭暈、想吐…（辯護人問：你的胸部是否有
      流血？）沒有。（辯護人問：為何醫生會記載胸部的傷？
      ）：我不知道，要問醫生。（辯護人問：為何醫生沒有記
      載你的腹部有被打？）我有跟醫生講，他有開止痛藥給我
      。（辯護人問：為何醫生沒有記載你的後下背有被打傷、
      疼痛？）：醫生這樣寫，我不知道…（辯護人問：當時下
      體有無被踢？受傷？）：他有踢到屁股，沒有受傷。（辯
      護人問：你當時被踢屁股，下體有何生理反應？）有，尿
      褲子」云云（原審96年7月18日審判筆錄第27頁），告訴
      人丁○○對於自己究竟何部位被打？最先回答檢察官為胸
      部、脊椎，後又增加頭部也有受傷；後來回答辯護人為肚
      子、頭部、臉部、背面脊椎，後又增加腹部、屁股，然以
      告訴人丁○○之驗傷證明上僅記載為「主訴胸部被拳頭打
      傷而造成胸部挫傷」。從而告訴人丁○○指證受傷情形與
      驗傷診斷證明上所載並不一致，其間是否有所隱情？而以
      告訴人二人之指證，其等當時遭被告等人圍毆、恐嚇脅迫
      而被剝奪行動自由時，告訴人之女兒亦在現場，告訴人丙○○證稱：「（被告甲○○問）：你的女兒有無被限制行
      動？）沒有，他還小，當時高一、還是高二，不懂事。（
      被告甲○○問：你女兒當時是否坐在另外一頭很自由的一
      直在講手機？）：是。（見原審96年7月18日審判筆錄）
      ；告訴人丁○○證稱：「（辯護人問：女兒是否在講手機
      ？）沒有，他嚇得在哭」云云（見原審96年7月18日審判
      筆錄），告訴人丙○○稱當時女兒可以自由講電話，告訴
      人丁○○卻稱女兒受驚嚇在哭，沒有在講手機，兩人就事
      實證述不一，倘告訴人之女真有受驚嚇而哭泣之情形，何
      以告訴人丙○○毫無所悉，甚且陳稱當時其女兒在講手機
      ，告訴人丁○○此部分所言應非事實，而以告訴人丙○○
      所言為可信。據此，告訴人二人真有遭被告等人糾眾圍毆
      、放話恐嚇、脅迫之妨害自由情事，告訴人丁○○甚至遭
      踢下體而有尿失禁之情形，告訴人之女兒既未被限制行動
      自由，其見父母遭人圍毆、出言恐嚇、威脅，母親下體被
      踢而尿失禁，衡諸倫理常情，當會以手機對外通聯求救，
      詎其竟坐在另外一頭、自由自在地講手機，如此作為，若
      對照告訴人丁○○、丙○○二人所稱遭人圍毆、脅迫之情
      況為真，殊難理解，告訴人丙○○、丁○○應有誇張、渲
      染事實經過之嫌，不得逕以其等指訴作為不利於被告之證
      據。
（五）又證人王東寶於94年2月2日檢察官偵訊時雖證稱：「我去
      收取承包款，我看到七、八人在公司裡面，一、二人在公
      司外面，我當時看到那麼多人，我沒有進去，但我聽到有
      爭吵聲，我當時站在外面，我在外面等，我有看到揮手動
      作，但我不知道何人揮手。（檢察官問：揮手是毆打嗎？
      ）我不知道是何人，我看到那個人抓丁○○頭髮。」等語
      ；惟其於原審96年8月20日審判期日作證時又證稱：「（
      檢察官問：有人拉丙○○的太太丁○○否？）我沒有看到
      。因為裡面人太多。（檢察官問：你有沒有看到有人拉扯
      丙○○？）：沒有。（檢察官問：你有沒有看到有人出手
      打丙○○？）：這部分我也沒有看到。（檢察官問：有沒
      有看到有人出手打丙○○的太太？）：我只有看到丙○○
      的太太人處在他們人當中。（檢察官問：所以你沒有親眼
      看到有人曾經出手拉丙○○及他太太是否？）對。（檢察
      官問：你也沒有親眼看到有人出手打丙○○或他太太是否
      ？）：我可以確定沒有人打丙○○，但是不能確定有沒有
      人打丁○○。（檢察官問）：你說你在屋外聽到裡面有人
      在吵，聽到內容為何否？）：聽不出來…（辯護人問：：
      （提示偵查卷第一一五頁）你在九十四年二月二日偵查庭
      時，問說你有沒有進公司，你說那些人走後，你有進公司
      ，丁○○告訴你，有人踹她，拉她頭髮，肚子會痛，是你
      看到還是丁○○跟妳說的？）：我進公司後，看到丁○○
      手按者肚子，我問她怎麼了，她才說剛才有人踹她，她肚
      子痛…」云云（見原審96年8月20日審判筆錄第5頁第10行
      以下）。據此，證人王東寶前後所言出入甚大，其後雖又
      於原審庭訊時改稱有人拉丁○○之頭髮，然以此基本事實
      ，證人王東寶所言竟有前後不一之重大落差，其所謂目睹
      有人拉丁○○頭髮之說，不足為據，又其所言「她才說剛
      才有人踹她，她肚子痛…」等證詞，亦為聽聞丁○○之轉
      述，核無證據能力，不能援為被告等人有罪之證據。
（六）而被告等人究竟有無以強暴、脅迫、恐嚇等方式剝奪告訴
      人等之行動自由而強逼告訴人簽發本票、背書，查當時亦
      在場之證人邵逸能於原審96年7月20日審判期日時證稱未
      見何人將丁○○、丙○○公司電話拔掉、未見人搶走丙○○夫婦手機、未見人抓住丁○○二人、控制他們行動、未
      聽到有人恐嚇丁○○二人，叫他們開本票，如果不開本票
      要殺死他們全家？要押到山上活埋、當時丁○○公司的大
      門沒有鎖住、可自由進出，當時除了看到丁○○夫婦外，
      印象中有一男一女進出云云（見原審96年7月20日審判筆
      錄第6至8頁)，另告訴人丙○○更證稱其女兒在場，很自
      由的在一頭講手機（見原審96年7月18日審判筆錄第22 頁
      ），果現場如告訴人丁○○所言其自身及其夫同被毆打，
      並遭限制行動，其女兒豈會毫無知覺，仍繼續講其手機？
      足見丙○○、丁○○應未被限制行動自由。另告訴人丁○○於原審96年7月20日庭訊時證稱被告甲○○當場恐嚇稱
      打到他們簽本票為止，但此部分主張，遍查偵查卷證，前
      所未聞，告訴人丙○○亦未有類似供述，丁○○此部分臨
      訟證詞明顯係欲入被告等於罪，欠缺佐證，不足為憑。
（七）而檢察官所舉另一人證潘自立於94年7月11日偵訊中固曾
      證稱：「當日我是到陳男（指丙○○）住處找他們員工施
      先生，但施男不在，我請陳男移車，發現不明人士有肢體
      動作，我一進入發現氣氛不對，馬上退出，只待一、二秒
      。（檢察官提示戊○○照片，有無見該人動手？）實在沒
      印象，因為所有人都不認識，我只看到有人抓住黃女（指
      丁○○）頭髮，有人打黃女肚子」云云；然證人潘自立於
      原審96年10月22日審判期日時到案作證，係證稱：「（檢
      察官問：九十三年七月十五日上午十一時四十五分許，是
      否到過丙○○、丁○○住所？）我有到他們的辦公室。（
      檢察官問有無進入辦公室？）有。（檢察官問：進去辦公
      室的時候有無看到丁○○、丙○○以外的人？）有，我有
      看到約五、六個人。（檢察官問：這五、六個人有無在場
      的被告？）我上次在檢察官那邊就說過，我進去的時間很
      短，場面有點尷尬，對於裡面的人沒有印象，現在看好像
      跟當初看得不一樣。（檢察官問：你剛才說場面有點尷尬
      是什麼意思？）裡面很小，人很多，好像在談事情，感覺
      很緊張。（檢察官問：感覺很緊張，是什麼感覺？）不像
      一般聊天的氣氛。（檢察官問：氣氛感覺很緊張，就不是
      正常談事情？）不像一般聊天拜訪或洽公。（檢察官問：
      偵查中說只在裡面待一、二秒？）只進去幾秒鐘，他們看
      到我很尷尬，我也很尷尬，所以我就退出來了。（檢察官
      問：這幾秒鐘你看到什麼？）印象中丁○○在跟他解釋什
      麼，有幾個人圍著她，現場的狀況滿亂的，聲音也吵雜。
      （檢察官問：聲音吵雜包含聲音大聲？或是你一言我一語
      在吵架？）大家的聲音比較重，兩三個人同時講話。（檢
      察官問：現場滿亂，指的是什麼？）地方小很擠，丁○○
      他們態度不太自然，加上旁邊的人講話聲音比較重。（檢
      察官問：你說現場亂，包含有看到有人抓丁○○頭髮？）
      應該是拉扯。（檢察官問：誰拉丁○○？）我不認識。（
      檢察官問現場亂，是否含你在偵查中說有人打丁○○？）
      應該是肢體上有推拉的動作。（檢察官問：肢體上有推拉
      ，是否可以進一步說清楚？）就是推的動作，推丁○○的
      肩膀。（檢察官問：除了推丁○○肩膀外，是否還有對他
      肚子部分作打的動作？）我當初的印象就是五、六個人圍
      著他，他們談的事情我不清楚，可是感覺場面上就是好像
      那種味道，裡面有人出手推，旁邊兩、三個人圍近來靠近
      他，我就看到有人往他身上推，算是不友善的動作。（檢
      察官問：你說的不友善的動作，至少可以肯定他們有身體
      上的接觸？）對。（檢察官問：你今天無法具體指出他們
      身體的接觸究竟是肩膀或肚子？）坦白講，事情經過太久
      ，而且當初時間很短，我不可能記得細節。（檢察官問：
      你當天不是刻意到現場？）不是。（辯護人問：如何認識
      丙○○、丁○○？）我們都在蘆洲工作，工作又類似，常
      常碰面。（辯護人問：常常碰面是跟丁○○他們碰面？）
      對，因為工作才會常常碰面。（辯護人問：你在目睹這個
      過程之前就認識他們？）認識。（辯護人問：丁○○於開
      庭時說他之前不認識你，與今日你說的不一致，有何意見
      ？）沒有意見。（辯護人問；九十三年七月十五日上午你
      為何會到丁○○、丙○○的處所？）我印象中好像前一天
      做夜晚的工作，我到他們隔壁旅館睡覺，起來後我就到他
      們那邊晃。（辯護人問：你所謂隔壁旅館，距離他們公司
      多遠？）頂多十幾公尺。（辯護人問：旅館名字？）馨記
      旅館。（辯護人問：你當天到現場，不是專程去找丁○○
      ？）我不是有打算去找他們，只是過去閒晃，沒想到就碰
      到這件事情。（辯護人問：你提到進去待一下就出來，進
      去時丁○○被圍住，他有無看到你進去？）裡面所有人都
      有看到我。（辯護人問：你只待幾秒鐘，為何知道大家都
      有看到你？）因為場面很尷尬，我一推門進去，大家都回
      頭看我，所以大家都知道我進去。（辯護人問：當時丁○○有無跟你講話或求救？）沒有。（辯護人問：除了看到
      有人推丁○○，有無聽到有人罵或恐嚇他？）我沒有聽到
      」云云（見原審96年10月22日審判筆錄）。基以證人潘自
      立之證詞內容，可知其與告訴人應甚熟識；然告訴人丁○○於原審96年7月18日審判時卻證稱不認識潘自立云云，
      則其間告訴人丁○○是否另有隱瞞，應值深究？而證人潘
      自立於案發當日為何至告訴人公司，其於偵查中陳稱「當
      日我是到陳男（指丙○○）住處找他們員工施先生。」然
      審判中所言又稱「印象中好像前一天做夜晚的工作，我到
      他們隔壁旅館睡覺，起來後我就到他們那邊晃。（辯護人
      問：你當天到現場，不是專程去找丁○○？）我不是有打
      算去找他們，只是過去閒晃。」以此單純事實，潘自立所
      言亦前後不一，而以前引潘自立證詞內容，實非一、二秒
      之時間可見聞，而其謂在進入告訴人公司後，在場之人停
      下回頭看他，果若如此，又豈有人同時推丁○○、打丁○○肚子、拉丁○○頭髮，又如真有其事，以潘自立與告訴
      人之關係，為何不協助報警求救；凡此，在在令人懷疑，
      告訴人丁○○是否刻意隱瞞實情欲藉此提高證人潘自立陳
      述之客觀性而入被告於罪，證人潘自立與告訴人之關係究
      竟為何，其作證有無特殊內情，均值推敲，無從以其憑信
      性存有瑕疵之證詞而遽論被告等人犯罪。
六、綜上所述，參互印證，告訴人之指述既多所瑕疵與扞格；而
    證人之證詞亦先後不一，自難遽採；再查本件告訴人受被告
    乙○○、甲○○委託買賣股票乙事，確有背信犯行，業經本
    院以95年度上易字第2520號判處丁○○有期徒刑六月確定在
    案，有該判決影本可參。參以告訴人丙○○、丁○○於原審
    96 年7月18日庭訊時亦分別證稱本案渠等所簽發之五張本票
    係與前開判刑確定之事件有關（見當日筆錄第10頁），當日
    被告等去找他們就是因為該案犯罪事實的事（見當日筆錄第
    34 頁），足見告訴人等簽發本案五張本票，確係作為乙○○、甲○○債權憑據及還款擔保，性質上屬於清償債務之行
    為，應非受強制行無義務之事。從而本件依檢察官所舉證據
    尚不足以證明被告乙○○、甲○○、戊○○確有起訴書所指
    之共同非法剝奪人行動自由及所謂被吸收之以強暴、脅迫使
    人行無義務之事等犯行。
七、上訴意旨指稱：（一）原判決僅以丙○○、甲○○（應係丁○○之誤繕）、邵逸能、王東寶、潘自立等人於偵查、審判
    時先後陳述有些微不一致之故，遂認證人之證述非可採信而
    不予採；就證人於偵查中所述，較接案發時點之陳述則全部
    不予採用，在採證上顯與證據法則與經驗法則相違。（二）
    原判決16頁雖謂：「本件告訴人受被告乙○○、甲○○委託
    買賣股票乙事，確有背信犯行，此經台灣高等法院以95年度
    上易字第2520號判處丁○○有期徒刑六月確定在案，有該判
    決影本可參，參以告訴人丙○○、丁○○於本院96年7月18
    日庭訊時亦分別證稱本案渠等所簽發之五張本票係與前開判
    刑確定之事件有關（見當日筆錄第10頁），當日被告等去找
    他們就是因為該案犯罪事實的事（見當日筆錄第34頁），足
    見告訴人等簽發本案五張本票，確係作為乙○○、甲○○債
    權憑據及還款擔保，性質上屬於清償債務之行為，應非受強
    制行無義務之事」，但未審究本院95年度上易字第2520號判
    決認定之事實。蓋本案若果為債務清償行為，為何開立之本
    票金額超過前開刑事判決認定之金額一倍以上？足見系爭本
    票，告訴人確係在非出於自由意志下所簽發，原審認定事實
    顯有誤會云云。惟查：
（一）按認定犯罪事實應依證據，而證據之憑信力如何，法院依
      自由心證之原則，本有斟酌取捨之權。（最高法院20年度
      上字第844號判例要旨參照）次按證據力之強弱，事實審
      法院有自由判斷之權，故判斷證據力如不違背一般經驗之
      法則，即不得指為違法。（最高法院25年度上字第2053號
      、28年度上字第2595號、29年度上字第1032號判例意旨參
      照）最高法院47年度台上字第1578號判例要旨雖闡稱：共
      同被告就同一事實之一部或全部所為不利於己之陳述，互
      有出入時，應本於事實審法院之職權詳為調查，斟酌各方
      面之情形，依自由心證判斷其孰為可信，不得因彼此陳述
      偶有紛歧，即全部予以捨棄。但查關於證據之證明力判斷
      之自由，不得違背經驗法則，如證據之本身依照吾人日常
      生活經驗所得之定則觀察，尚非無疑竇時，則遽難採為判
      決之基礎。（最高法院48年度台上字第475號判例參照）
      經查，揆諸證人丙○○、丁○○、王東寶、潘自立等人於
      偵查中、原審法院審判程序具結之證述，其中證人王東寶
      所證述非屬其親身見聞所得，不得作為證據，詳如前述；
      且上開四人證述之內容，皆有前後互相矛盾不實之處，顯
      無法證明被告二人有妨害自由之行為，詳如前載，是本院
      不採上開證人所為證詞，並無悖於證據法則與經驗法則甚
      明。
（二）上訴理由另稱：「…蓋本案若果為債務清償行為，為何開
      立之本票金額超過前開刑事判決認定之金額一倍以上？足
      見系爭本票，告訴人確係在非出於自由意志下所簽發，原
      審認定事實顯有誤會…」云云。惟查：被告乙○○、甲○○夫婦，因與丙○○、丁○○夫妻為多年好友關係，經丙○○、丁○○之遊說，基於信任之基礎，自92年9月間起
      ，即出資委託丙○○、丁○○夫妻代為出面購買股票，前
      後以匯款或交付現金之方式，共計交付2513萬8620元予丙○○、丁○○。首先於92年9月8日，按丙○○、丁○○之
      指示，匯款1050 萬元至丙○○國泰世華銀行北三重分行
      帳戶，俾便辦理股票交割；之後於92年9月12日，又按丙○○、丁○○之指示，匯款470萬元至丙○○上開帳戶；
      再於同年3月25日、26日，按丙○○、丁○○之指示，匯
      款693萬8620元至丙○○上開帳戶（另並交付現金300萬元
      ），此有被告所提出之匯款憑條影本可稽（本院卷第75頁
      至第77頁），是被告乙○○、甲○○夫婦，因委託丙○○
      、丁○○夫妻代為出面購買股票，前後以匯款或交付現金
      之方式，共計交付2513萬8620元予丙○○、丁○○，絕非
      上訴理由所稱僅有1520萬元云云而已。從而，雙方於93年
      7月15日就上揭買進股票行為為結算程序，經雙方協調後
      ，丙○○乃簽發面額均為500萬元、發票人均為丙○○、
      發票日均為93年7月15日之本票共5張，並經丁○○背書後
      ，交付予被告乙○○夫婦作為賠償給付之擔保，尚難據此
      指有何不法情事。否則，依據此部分上訴理由所稱：被告
      乙○○夫婦先後交付予告訴人夫妻款項之總金額僅有1520
      萬元，而其等竟強要告訴人丙○○乃簽發面額均為500 萬
      元之本票共5張（票面總金額為2500萬元），因被告等此
      部分之所為，因已逾越債權得行使之範圍，就超出1520
      萬元之980萬元部分，依法理應涉有意圖為自己不法所有
      之恐嚇取財刑事罪責，然竟迄未見公訴人曾指訴及此。足
      見被告等人所稱：告訴人丙○○簽發本案五張本票，確係
      作為被告甲○○、乙○○之債權憑據及還款擔保，性質上
      屬於清償債務之行為，應非受強制行無義務之事云云，並
      非無稽。且查被告乙○○、甲○○指訴丙○○、丁○○未
      經其等之指示或同意，擅自處分股票，涉嫌背信部分，經
      臺灣板橋地方法院檢察署以94年度偵字第4611號、95年度
      偵字第1003號起訴認定：「丙○○、丁○○係夫妻關係，
      自民國92年9月間起，受乙○○、甲○○委託以丁○○設
      於大慶證券股份有限公司蘆洲分公司（下稱大慶證券帳戶
      ）、富順證券股份有限公司（下稱富順證券帳戶）之帳戶
      代為購買巨路國際股份有限公司之股票（下稱巨路股票）
      ，明知渠等係受託為告訴人處理股票買賣事務之人，關於
      收受股款、買賣股票之種類、時間及方式，均須依告訴人
      之指示為之，竟共同基於意圖為自己不法利益並損害告訴
      人利益之概括犯意聯絡，自92年9月5日起，將如附表所示
      乙○○、甲○○指示以現金代購之股票，擅自改以融資保
      證金購入，及未經乙○○、甲○○之同意，擅自賣出股票
      等方式，而違背代乙○○、甲○○買賣股票之任務，嗣因
      股價下跌遭融資追繳斷頭，致乙○○、甲○○前後所交付
      之股款計1,520萬元，僅餘300餘萬元之現值，致生損害於
      乙○○、甲○○，嗣經乙○○、甲○○催促丙○○、丁○○返還款項，始悉上情…核被告丙○○、丁○○所為係刑
      法第342條第1項之背信罪嫌。被告2人有犯意聯絡與行為
      分擔，請論以共同正犯…」等情，因而提起公訴在案，此
      有該案件起訴書可參（見本院卷第78頁至第82頁）。嗣經
      本院95年度上易字第2520號調查、審理結果認定，告訴人
      丁○○連續犯背信罪，造成被告甲○○、乙○○前後所交
      付之股款計1,520萬元（1050萬+470萬），僅餘300餘萬元
      之現值，致生損害於被告甲○○、乙○○，告訴人丁○○
      被判處有期徒刑六個月確定在案。而就告訴人丙○○被訴
      背信部分，本院上開判決雖認定：「…查無其他積極證據
      證明被告丙○○就被告丁○○前揭買賣巨路股票行為間有
      犯意聯絡或行為分擔…」而判決告訴人丙○○無罪，惟本
      院上開判決仍認定上揭1,520萬元係匯入告訴人丙○○存
      款帳戶，此有本院該案件判決可佐（見本院卷第84頁至第
      97頁）。是本院上開判決僅判處丁○○處六個月之有期徒
      刑，而予丙○○無罪之判決；然此係基於因告訴人丁○○
      獨自承擔買賣股票之行為所致，而事實上被告甲○○及乙○○兩人就支付買賣股票之四筆價款，除其中有一筆300
      萬元係以現金直接支付外，其餘三筆總計2213萬8620 元
      之款項均係直接匯入告訴人丙○○於國泰世華銀行北三重
      分行之帳戶中，詳如前述，再基於民間一般咸認「夫妻一
      體」之理念或丙○○當時為求幫其妻丁○○解圍之考慮，
      遂同意簽發本案之票面金額均為500萬元之5張本票，並由
      丁○○背書，交予被告乙○○等作為債權憑據及還款擔保
      ，自難憑空推認被告乙○○等人對告訴人夫妻有施以妨害
      自由之犯行至明。另查，雖查告訴人丙○○、丁○○另將
      被告乙○○、甲○○夫婦所交付之993萬8620元據為己有
      部分，因未及擅自處分股票之情節，檢察官因而認定洵屬
      民事債務不履行之範疇，就此部分未認定亦構成背信犯行
      ；但參照上開敘述可知，被告乙○○夫婦因委託丙○○、
      丁○○夫妻代為出面購買股票，前後以匯款或交付現金之
      方式，共計交付2513萬8620元予告訴人丙○○、丁○○，
      而告訴人丙○○、丁○○就其等受被告乙○○、甲○○夫
      婦之委託，代為處理買進股票之委任事務行為，明顯有過
      失且致生損害於被告二人情事，告訴人夫妻對被告二人依
      法自應負賠償責任或返還所受領之利益，被告乙○○、甲○○本得請求告訴人丙○○、丁○○給付賠償金或請求返
      還其等所獲有上開匯款及現金共計2513萬8620元。是原審
      判決認定告訴人等簽發本案五張本票總票面金額2500 萬
      元，確係作為被告乙○○、甲○○債權憑據及還款擔保，
      性質上屬於清償債務之行為，其認定事實並無何違誤。
（三）揆諸首開說明，公訴人指訴被告乙○○、甲○○、戊○○
      涉嫌非法剝奪行動自由部分，尚屬不能證明；而依起訴意
      旨，檢察官就被告戊○○所涉共同非法剝奪人行動自由罪
      及前開經認定被告戊○○觸犯恐嚇危害生命安全罪而予以
      論罪科刑部分，係以數罪併罰例起訴，故原審就被告乙○○、甲○○為無罪之諭知，另就被告戊○○被訴非法剝奪
      人行動自由部分為無罪之判決，經核並無何違誤。公訴人
      猶執前詞提起上訴，指摘原審判決此部分有所不當，為無
      理由，亦應予駁回。
據上論斷，應依刑事訴訟法第368條，判決如主文。
本案經檢察官周志榮到庭執行職務。
中    華    民    國    97    年    6    月    5    日
            刑事第九庭審判長法  官  陳貽男
                            法  官  許宗和
                            法  官  周盈文
以上正本證明與原本無異。
妨害自由部分檢察官如不服本判決，應於收受送達後十日內向本
院提出上訴書狀，其未敘述上訴之理由者並得於提起上訴後十日
內向本院補提理由書（均須按他造當事人之人數附繕本）。
其餘不得上訴。
                            書記官  余姿慧
中    華    民    國    97    年    6    月    5    日
附錄：本案論罪科刑法條全文
中華民國刑法第305條
以加害生命、身體、自由、名譽、財產之事，恐嚇他人致生危害
於安全者，處2年以下有期徒刑、拘役或300元以下罰金。


司法院資訊處製作；財團法人民間司法改革基金會備份。
